---
title: "projet"
author: "Kevin Chen"
date: "2023-04-10"
output:
  pdf_document: default
  html_document:
    df_print: paged
---

```{r}
library(readr)
data=read.csv("champions.csv",sep=';',row.names=1)
data$CLASS=as.factor(data$CLASS)
data$POSITION=as.factor(data$POSITION)
data$X.AS=parse_number(data$X.AS)*0.01
print(data)
```

#ACP
```{r}
data_class=data[,-c(14)]
library(FactoMineR)
res=PCA(data_class,quali.sup=c(13),graph=F)
plot(res,choix="var")
```
On a la variable Range(Portée d'attaque), AD(dégats d'attaque) et +MR(augmentation de la résistance magique par niveau) qui ont l'air d'être bien représenté
L'axe 1 va donc opposer les champions/personnages ceux avec une portée d'attaque élevée et ceux avec une portée d'attaque faible

On voit que les corrélations des variables avec l'axe 2 sont un peu moins forte, car cet axe de variabilité est moins important


```{r}
plot(res,choix="ind",habillage=13,select="cos2 0.8",cex=0.9)
```
```{r}
print(data)
data[c(7,120,115,104,62,43,103,155,115),c(3,4,10,12,13)]
```



```{r}
barplot(res$eig[,2])
res$eig   
```
```{r}
data_position=data[,-c(13)]
res2=PCA(data_position,quali.sup=c(13),graph=F)
plot(res2,choix="var")
```
```{r}
plot(res2,choix="ind",habillage=13,select="cos2 0.8",cex=0.9)
```
#Classification non supervisée

```{r}

```


